【裁判字號】    90,交聲,692
【裁判日期】    900831
【裁判案由】    交管條例聲異
【裁判全文】
臺灣板橋地方法院交通事件裁定                      九十年度交聲字第六九二號
    原處分機關  臺北市交通事件裁決所
    異  議  人  乙○○
右列異議人因違反道路交通管理處罰條例案件，對於臺北市交通事件裁決所九十年七
月二十六日以北市裁二字第駕裁二二－Ａ六Ａ六００七０二號所為之裁決處分（原舉
發處分：臺北市政府警察局九十年六月二十七日北市警交大字第Ａ六Ａ六００七０二
號），聲明異議，本裁定如左：
        主  文
異議駁回。
        理  由
一、異議意旨詳如聲明異議狀所載（如附件）。
二、按汽車駕駛人，行經有燈光號誌管制交岔路口闖紅燈者，處新臺幣一千八百元以
    上五千四百元以下罰鍰；又汽車駕駛人違反第五十三條之規定，除依原條款處罰
    鍰外，記違規點數三點，道路交通管理處罰條例第五十三條、第六十三條第一項
    第三款分別定有明文。經查，本件異議人即受處分人乙○○騎乘車號ＣＪＤ－六
    一八號號重型機車，於民國九十年六月二十五日下午五時五十三分許，自臺北市
    ○○○路（靠近西寧南路、成都路口）行人道牽下機車後，欲右轉至成都路往西
    方向行駛，惟西寧南路往成都路方向之號誌係紅燈，異議人仍騎乘機車自西寧南
    路左側（西寧南路係由北往南之單行道）右轉至成都路，經當時在交岔路口執勤
    之警員攔下後以紅燈右轉之違規事由製單舉發之情，業據異議人乙○○到庭供述
    明確，核與證人即執勤警員甲○○到庭證述之情節相符，且有臺北市政府警察局
    九十年六月二十七日北市警交大字第Ａ六Ａ六００七０二號舉發違反道路交通管
    理事件通知單一件附卷可稽，是異議人紅燈右轉之違規事實明確，堪以認定。異
    議人雖辯稱其已完成二段式轉彎之動作，並未有紅燈右轉之違規行為云云。惟異
    議人自人行道牽下機車之地點係靠近交岔路口之西寧南路，並非成都路，其自西
    寧南路騎至成都路，交岔路口之號誌係紅燈，其有紅燈右轉之違規行為無訛，倘
    異議人欲進行機車二段式轉彎，應先騎至成都路之機車待轉區，待綠燈後再沿成
    都路由東向西行駛，異議人上開辯詞，顯屬卸責之詞，難以採信。原處分機關據
    以援引前揭規定，裁處汽車駕駛人即異議人乙○○罰鍰新臺幣一千八百元，記違
    規點數三點，於法並無違反失當處，異議人請求撤銷原處分，自屬無據，應予駁
    回。
據上論斷，應依道路交通案件處理辦法第十九條，裁定如主文。
中      華      民      國      九十        年    八      月    三十一  日
                                      臺灣板橋地方法院交通法庭
                                          法  官  侯  志  融
右正本證明與原本無異。
如不服本裁定，應於裁定送達後五日內向本院提出抗告狀。
                                          書記官  陳  淑  芳
中      華      民      國九十        年    九      月    六      日


司法院資訊處製作；財團法人民間司法改革基金會備份。
